臺灣臺北地方法院刑事判決　　　　　100年度交簡上字第159號
上　訴　人
即　被　告　施銘鎧
上列上訴人即被告因公共危險案件，不服本院臺北簡易庭中華民
國100年7月20日100年度北交簡字第682號第一審判決（聲請簡易
判決處刑書案號：100年度偵字第9573號）提起上訴，本院第二
審合議庭判決如下：
    主  文
上訴駁回。
    事實及理由
一、本院合議庭審理結果，認原審判決之認事、用法、量刑均無
    不當，應予維持，是本案關於事實、證據及理由之記載，除
    簡易判決事實及理由欄第六行之「生理平衡檢測表一紙」應
    刪除，與第四段據上論斷欄漏引刑法施行法第1條之1應予補
    充外，爰引用附件第一審刑事簡易判決書（含聲請簡易判決
    處刑書）之記載。
二、被告施銘鎧上訴意旨係以：伊承認有服用酒類不能安全駕駛
    動力交通工具而駕駛之犯行，惟伊係初犯，伊朋友也曾酒後
    駕車且酒精濃度跟伊差不多，大概被判罰金新臺幣(下同)6
    萬元左右，原審量刑過重，請求從輕量刑云云。
三、惟查，本件原審經審理之結果，依被告於警詢及偵查中自白
    、查獲時酒精濃度測試單（呼氣酒精濃度達每公升0.65毫克
    ）、臺北市政府警察局舉發違反道路交通管理事件通知單影
    本、刑法第185條之3案件測試觀測紀錄表等證據，已足認定
    被告有刑法第185條之3酒後駕車公共危險犯行，乃依檢察官
    之聲請，不經通常審判程序，逕以簡易判決處刑，並參酌被
    告犯罪之動機、目的、手段、所造成之危害、其素行、生活
    狀況及智識程度等一切情狀，量處被告罰金新臺幣9萬元，
    並諭知以新臺幣1仟元折算1日之易服勞役折算標準。經核其
    並無違反一般經驗及論理法則、或顯然逾越裁量或濫用裁量
    之違法情形。被告雖以上情提起上訴，然按量刑係屬事實審
    法院得依職權自由裁量之事項，苟已斟酌刑法第57條各款所
    列情狀而未逾越法定刑度，不得遽指為違法。而查原審量刑
    時亦已依刑法第57條所定意旨審酌一切攸關量刑輕重因素，
    依前所述，自難認原審量刑有何違誤或失當之處。被告以原
    審量刑過重為由提起上訴，核無理由，應予駁回。
據上論斷，應依刑事訴訟法第455條之1第1項、第3項、第368條
、第373條，判決如主文。
本案經檢察官謝雨青到庭執行職務
中    華    民    國  100    年    10    月    21    日
                  刑事第十一庭 審判長法  官  許泰誠
                                     法  官  林瑋桓
                                     法  官  蕭涵勻
上正本證明與原本無異。
不得上訴。
                                     書記官  葉宜玲
中    華    民    國   100    年    10    月    24    日
附錄本案論罪科刑法條：
中華民國刑法第185條之3
服用毒品、麻醉藥品、酒類或其他相類之物，不能安全駕駛動力
交通工具而駕駛者，處 1 年以下有期徒刑、拘役或科或併科 15
萬元以下罰金。